【裁判字號】    96,交易,899
【裁判日期】    970130
【裁判案由】    過失傷害
【裁判全文】
臺灣臺中地方法院刑事判決             96年度交易字第899號
公  訴  人  臺灣臺中地方法院檢察署檢察官
被      告  乙○○
上列被告因過失傷害案件，經檢察官提起公訴（九十六年度偵字
第二六六六六號），本院判決如下：
    主    文
乙○○因過失傷害人，處拘役拾伍日，如易科罰金，以新臺幣
壹仟元折算壹日。
    犯罪事實
一、乙○○於民國九十六年七月二十七日十七時二十分許，駕駛
    車牌號碼2K－8609號自用小客車，沿速限為每小時五十公里
    之臺中縣大雅鄉○○路由東往西方向行駛，迄行至與臺中縣
    田心街之交叉路口時，其本應注意行車速度，應依標誌或標
    線之規定，不得超速行使，無速限標誌或標線者，行車時速
    不得超過五十公里；暨經過閃黃燈路口時，應減速接近，注
    意安全，小心通過，且行駛當時應注意車前狀況，並隨時採
    取必要之安全措施，而依當時天候晴，光線為日間自然光線
    ，路面鋪設柏油且乾燥、無缺陷、無障礙物等情形，視距良
    好，並無不能注意之情事，竟疏未注意車前狀況，減速慢行
    ，貿然以時速約六十至七十公里之速度超速疾駛，適有甲○
    ○騎乘車牌號碼M2J－706號重型機車，沿臺中縣田心街由北
    往南方向行駛至該交叉路口欲左轉雅潭路，亦疏未注意車前
    狀況，並違反行經閃紅燈路口時，應減速接近，先停止交岔
    路口前，讓幹線道車優先通行後認為安全時，方得續行之規
    定，旋乙○○所駕駛之上揭自小用小客車前車頭即因閃避不
    及，而於臺中縣雅潭路往大雅方向之內側車道撞擊甲○○所
    騎乘上開重型機車之左側車身，致甲○○人車倒地後，續往
    前滑行約九. 八公尺後，乙○○始行煞停；甲○○因而受有
    左脛骨開放性骨折之傷害。嗣乙○○於車禍後即停留在現場
    ，且在有偵查權限之警察機關尚未發覺犯罪前，主動向據報
    前來處理，有偵辦犯罪職務之臺中縣警察局交通隊豐原分隊
    大雅小隊警員蘇明昌坦承肇事，並自願接受裁判。
二、案經甲○○訴請臺灣臺中地方法院檢察署檢察官偵查起訴。
    理    由
一、訊據被告乙○○就上揭犯罪事實，已於偵查及本院訊問時均
    坦認不諱，核與告訴人甲○○於偵查中指述因本件車禍遭撞
    擊致受傷之情節大致相符（見他字卷第二四頁），復有道路
    交通事故現場圖、道路交通事故調查報告表（一）、（二）
    及現場照片十二張在卷足佐（見他字卷第一０頁至第一二頁
    、第一六頁至第二一頁）。另告訴人因本件車禍，受有如犯
    罪事實欄所載之前揭傷勢，則有澄清綜合醫院中港分院診斷
    證明書一紙在卷可參（見他字卷第三頁）。按行車速度，依
    速限標誌或標線之規定，無速限標誌或標線者，應依下列規
    定：一、行車時速不得超過五十公里；另汽車行駛時，駕駛
    人應注意車前狀況，並隨時採取必要之安全措施；又閃光黃
    燈表示「警告」，車輛應減速接近，注意安全，小心通過，
    道路交通安全規則第九十三條第一項第一款及九十四條第三
    項、道路交通標誌標線號誌設置規則第二百十一條均分別定
    有明文；被告既領有駕駛執照，對上開規定，自應知之甚詳
    ，並為被告應行注意之事項。而依車禍當時之天候為晴，光
    線為日間自然光線，路面鋪設柏油且乾燥、無缺陷、無障礙
    物等情形，視距良好，為前開道路交通事故調查表（一）所
    明載，被告自承其意識清楚，所駕車輛機件正常，並無不能
    注意之情事，詎其竟疏未注意車前狀況，並以時速約六十至
    七十公里之速度超速行駛（依上揭道路交通事故調查表之記
    載，該路段速限為時速五十公里），且經過閃黃燈路口時，
    亦未減速接近，注意安全，小心通過，其駕車行為違反上開
    行車規定，自有過失，甚為明確。再本件告訴人甲○○因此
    車禍受有左脛骨開放性骨折等傷害，已見前述，被告之過失
    駕駛行為與告訴人之傷害結果間，具有相當因果關係，亦足
    認定。另就前揭道路交通事故現場圖所呈現之本件車禍發生
    之客觀狀況，兩車發生撞擊即機車刮地痕之啟始位置，為臺
    中縣雅潭路與田心街交叉路口往大雅方向之內側車道距路緣
    七．二公尺處（三．四＋一．六＋二．二＝七．二），倘告
    訴人行經該閃紅燈路口，先行停止並認為安全後，重新起步
    通行，時速應不高，於短短數秒間，車禍之地點將不會在距
    離其穿越該交叉路口之路緣啟始點甚遠之七．二公尺處之內
    側車道，是足認告訴人行經該閃紅燈之路口，亦有未減速接
    近，先停止交岔路口前，讓幹線道車優先通行後認為安全，
    始行通過之疏失；告訴人於本件車禍雖亦有違反上開規定之
    過失情形，惟此僅屬告訴人對車禍傷害之發生與有過失，得
    為本院量刑時之參考及告訴人請求民事損害賠償時有無過失
    相抵之問題而已，仍難免除被告於本件肇事之過失責任。綜
    此，本件事證已臻明確，被告犯行洵堪認定。
二、核被告乙○○所為，係犯刑法第二百八十四條第一項前段之
    過失傷害罪。另被告於車禍發生後停留在現場，且向前來現
    場處理之臺中縣警察局交通隊豐原分隊大雅小隊警員蘇明昌
    坦承肇事，自願接受裁判等情，業經被告供陳在案（見他字
    卷第一四頁之臺中縣警察局道路交通事故談話紀錄表），並
    有臺中市○○○道路交通事故肇事人自首情形紀錄表及前開
    道路交通事故調查報告表（二）載明被告肇事後並未逃逸之
    情可憑（見他字卷第一二頁、第一五頁），被告係對於未發
    覺之罪自首而受裁判，自得依刑法第六十二條前段之規定予
    以減輕其刑。爰審酌被告前無不法之犯罪前科紀錄，素行尚
    佳，有臺灣高等法院被告前案紀錄表可查，其於本件車禍之
    過失程度，告訴人甲○○之受傷狀況非輕，且告訴人對本件
    車禍之發生亦與有過失，同為肇事原因，被告肇事後迄今尚
    未能與告訴人達成和解，以金錢稍事彌補其因本件車禍所受
    身心之損害，暨被告犯後坦認自己確有過失之犯罪後態度等
    一切情形，量處如主文所示之刑，並諭知易科罰金之折算標
    準。至公訴人固於本件審理時指陳被告之過失程度相較於告
    訴人更為深重，而對被告具體求處有期徒刑四月；惟本件被
    告超速行駛，又於閃黃燈路口未加減速，致告訴人受害甚深
    ，固應予以非難；但本件告訴人對車禍之發生亦與有過失，
    已如前述，且被告亦願意以金錢賠償告訴人損害，僅雙方就
    金額部分無法達成共識，本院於考量被告犯罪之情節與其他
    一切之具體情狀後，認對被告處予主文所示之刑罰，已足收
    懲儆之效，是公訴檢察官前揭具體求刑之刑度範圍稍嫌過重
    ，併述明之。
據上論斷，應依刑事訴訟法第二百九十九條第一項前段，刑法第
二百八十四條第一項前段、第六十二條前段、第四十一條第一項
前段，刑法施行法第一條之一第一項、第二項前段，判決如主文
。
本案經檢察官丙○○到庭執行職務。
中    華    民    國    97    年    1     月    30    日
                  刑事第三庭  法  官  陳思成
上正本證明與原本無異。
如不服本判決，應於收受送達後10日內向本院提出上訴書狀（應
敘述具體理由並附繕本）。
上訴書狀如未敘述理由，應於上訴期間屆滿後20日內補提理由書
於本院。
                              書記官  吳詩琳
中    華    民    國    97    年    1     月    30    日
附錄論罪科刑法條
刑法第二百八十四條第一項
因過失傷害人者，處六月以下有期徒刑、拘役或五百元以下罰金
，致重傷者，處一年以下有期徒刑、拘役或五百元以下罰金。


司法院資訊處製作；財團法人民間司法改革基金會備份。
